【裁判字號】    90,易,427
【裁判日期】    900516
【裁判案由】    妨害家庭
【裁判全文】
臺灣臺南地方法院刑事判決                            九十年度易字第四二七號
    公  訴  人  臺灣台南地方法院檢察署檢察官
    被      告  甲○○
右列被告因妨害家庭案件，經檢察官提起公訴（八十九年度偵字第六九四二號、第一
二三四四號），本院判決如左：
    主  文
甲○○和誘未滿二十歲之女子脫離家庭，處有期徒刑月，如易科罰金，以佰元折
算壹日，緩刑貳年。
    事  實
一、甲○○與十六歲以上，未滿二十歲之女子乙○○（六十九年六月九日生），於民
    國八十八年間因楊女向甲○○學習唱歌而認識並成為男女朋友。惟楊女父母以其
    二人年紀差距太大而欲加阻止，適乙○○屢向甲○○抱怨父母管教太嚴，甲○○
    竟經乙○○之同意，於民國八十九年四月二十日上午九時，和誘楊女離家出走，
    並收留楊女於其位於台南縣新巿鄉信義四十七號租住處，將楊女置於其實力支配
    之下，而使楊女脫離家庭。迄八十九年四月二十三日，為乙○○之母楊蘇金治報
    警，始在前揭甲○○租住處查獲。
二、案經乙○○之父丙○○訴由台南縣警察局善化分局報請台灣台南地方法院檢察署
    檢察官偵查起訴。
    理  由
一、訊據被告甲○○矢口否認有何妨害家庭之犯行，辯稱：是乙○○因其父母管教太
    嚴，自己離家的，是因家庭因素離家的，我沒有誘她，她根本沒有住在我家，
    八十九年四月廿三日那天是證人丁○○與乙○○聯絡好約定在我租處碰面云云。
    並舉證人乙○○、蘇清法到證附和其詞。惟查：(一)前開事實業迭據告訴人丙○○
    於警訊、偵查時及本院審理中指訴甚詳。(二)乙○○於警訊中陳稱：其第一次離家
    （即八十九年四月廿日上午）及第二次離家（指八十九年四月廿五日至同年五月
    八日之事）晚上都是住在台南巿的公園過夜，那個公園我也不太清楚，大部分都
    是在火車站附近，我只有去找過一個不知詳細姓名的朋友，但沒找到。．．我沒
    去找過被告甲○○，但大約有打了四、五次電話給他，他都叫我回家。．．我離
    家一段時間後都會打電話給他，所以他知道等語（八十九年五月九日十八時十五
    分警訊筆錄），於檢察官第一次偵訊時卻陳稱：我自八十九年四月底離家，我現
    都住在朋友家等語（偵查卷第十九頁背面）；第二次偵訊時則陳稱：我自八十九
    年四月離家後均住在廖浦津家裏，後來他搬去台南我也跟著他搬去住等語（偵查
    卷第廿四頁）；於本院審理時卻又陳稱：是我自己要出去的，因我在家我父母親
    會罵我，我就出去住在朋友家大內鄉，我朋友現因發生車禍傷到腦部失去記憶力
    ，他是否記得還要觀察，我沒有住過被告租的地方。四月二十三日那天我打電話
    給鄭先生，問他是否可以幫我作主，就約他去被告家，作我們雙方的溝通橋樑。
    我打電話給鄭先生時他才知道，我平常有與被告聯絡，約幾天聯絡一次，通常都
    是我打給他等語（本院九十年三月二十一日筆錄）。足見證人乙○○之陳述前後
    不一，矛盾互見。其次，乙○○於八十九年四月廿三日係由告訴人丙○○會同警
    員莊泰平至被告上揭租住處帶回等情，亦據丙○○陳述明確，並經證人莊泰平於
    偵查中到場證述無訛，參以乙○○之衣物及證件均在被告處，及卷附之行動電話
    通聯紀錄，乙○○所使用電話號碼為0000000000號之電話，於八十九
    年四月、五月份與被告所有之0000000000號行動電話及000000
    000號巿內電話聯絡之紀錄，平均每天均在五通以上，但八十九年四月二十日
    至四月二十三日之間即乙○○離家期間，二人間竟未曾以電話聯絡過，有上開通
    聯紀錄三份在卷可參，其異常情形，令人懷疑！故依二人交往期間，被告與乙○○聯絡之頻繁情形，卻於乙○○離家期間無聯絡紀錄之情況以觀，足見被告此期
    間應係與乙○○在一起無疑，是乙○○應訊時所稱離家期間未至被告租住處乙節
    即屬不實在。(三)再者，依上開電話於八十九年四月廿日前一日之通聯紀錄，被告
    與乙○○間顯有異常之通話情形，亦即四月十九日乙○○打電話予被告聯絡了八
    次，而被告打電話予乙○○聯絡了十一次，其後乙○○即於翌日即四月廿日上午
    九時離家出走，參以卷附被告與乙○○之母楊蘇金治之電話通話錄音譯文內容，
    被告於乙○○與父母關係未洽亟想逃家之際，和而誘之應可認定。(四)按所謂「和
    誘」，指以強暴脅迫或詐欺以外之一切不正之手段，得被誘人之同意，而置之於
    自己實力支配之下，故和誘人如出於保護之善意，使其暫時脫離至安全之地點，
    固與和誘罪之構成要件不合，然本件被告僅因乙○○述說其父母管教太嚴逃離家
    庭後，即將之帶往其租住處，使乙○○脫離其家庭，實難認係出於保護乙○○之
    善意。(五)綜上所述，被告所辯，無非卸責飾詞，不足採信，本件事證明確，被告
    犯行洵堪認定。
二、查乙○○為六十九年六月九日生，有其警局偵訊筆錄及本院訊問筆錄年籍資料在
    卷可稽，於行為時係十六歲以上未滿二十歲之女子，被告竟和誘其脫離家庭，是
    被告所為係犯刑法二百四十條第一項之和誘罪。爰審酌被告因乙○○之述說父母
    管教太嚴，一時失慮而犯罪，且使乙○○脫離家庭約僅三日，時間尚短及犯罪後
    俟乙○○成年，二人亦已公證結婚，足見二人真有感情基礎，併其所造成危害、
    犯罪後態度等一切情狀，量處如主文所示之刑，並諭知易科罰金之折算標準，以
    資懲儆。又被告前未曾受有期徒刑以上刑之宣告，有台灣台南地方法院檢察署刑
    案資料查註紀錄表及台灣高等法院被告全國前案紀錄表在卷可憑，其經此教訓後
    ，應知所警惕，信無再犯之虞，且其於乙○○年滿二十歲之八十九年十二月十三
    日亦已至本院公證結婚在案，有本院八十九公字第五０六四八號結婚公證書影本
    一紙在卷可參，足見渠等二人感情確實存在，本院因認所宣告之刑以暫不執行為
    適當，併諭知緩刑二年，以勵自新。
據上論斷，應依刑事訴訟法第二百九十九條第一項前段，刑法第二百四十條第一項、
第四十一條第一項前段、第七十四條第一款，罰金罰鍰提高標準條例第一條前段、第
二條，判決如主文。
中    華    民    國      九十      年        五      月        十六    日
                              臺灣臺南地方法院刑事第一庭
                                      法  官  沈  揚  仁
右正本證明與原本無異
如不服本判決應於送達後十日內向本院提出上訴狀。（應附繕本）
                                      書記官  秦  復  華
中    華    民    國      九十      年       五       月       十六     日
附錄本案論罪科刑法條全文：
刑法第二百四十條第一項：
    和誘未滿二十歲之男女脫離家庭或其他有監督權之人者，處三年以下有期徒刑。


司法院資訊處製作；財團法人民間司法改革基金會備份。
